【裁判字號】    98,消債更,343
【裁判日期】    990514
【裁判案由】    更生事件
【裁判全文】
臺灣士林地方法院民事裁定           98年度消債更字第343號
債  務  人  甲○○
代  理  人  王寶蒞律師
上列當事人聲請更生事件，本院裁定如下：
    主  文
債務人甲○○自中華民國九十九年五月十七日下午五時起開始更
生程序。
命司法事務官進行本件更生程序。
    理  由
一、聲請意旨略以：伊負債新臺幣（以下同）523 萬1,386 元，
    因有不能清償之虞，曾於民國98年8 月間以書面向最大債權
    金融機構請求共同協商債務清償方案，然因當時除扣掉本身
    生活必要支出後，幾無剩餘，復因考量縱二階段還款方案之
    第一階段還款結束，第二階段債務依然龐大難以處理，致前
    置協商不成立。且伊無擔保或無優先權之債務總額未逾1,20
    0 萬元，復未經法院裁定開始清算程序或宣告破產，爰向本
    院聲請更生等語。
二、按債務人不能清償債務或有不能清償之虞，且無擔保或無優
    先權之債務總額未逾1,200 萬元者，於法院裁定開始清算程
    序或宣告破產前，得向法院聲請更生，觀諸消費者債務清理
    條例第3 條、第42條第1 項規定自明。次按，法院開始更生
    程序之裁定，應載明其年、月、日、時，並即時發生效力。
    法院開始更生或清算程序後，得命司法事務官進行更生或清
    算程序，必要時得選任律師、會計師或其他適當之自然人或
    法人一人為監督人或管理人，復為同條例第45條第1 項、第
    16條所明定。
三、經查，聲請人主張其有不能清償債務之虞之事實，業據提出
    前置協商不成立通知書影本（見本院卷第26頁）、財產及收
    入狀況說明書（見本院卷第65頁、第66頁）、全戶戶籍謄本
    正本（見本院卷第9 頁）、房屋租賃契約書影本（見本院卷
    第40頁至第44頁）、財政部臺北市國稅局財產歸屬資料清單
    影本（見本院卷第27頁）、財政部臺北市國稅局96、97年度
    綜合所得稅各類所得資料清單影本（見本院卷第28頁、第29
    頁）、債務人所任職澤一有限公司之在職證明書及薪資單與
    薪資表（見本院卷第121 頁至第129 頁）、財團法人金融聯
    合徵信中心當事人綜合信用報告正本－債務清理條例前置協
    商專用債權人清冊影本（見本院卷第20頁至第25頁）、金融
    機構之存摺封面及內頁影本（見本院卷第72頁至第114 頁）
    等為證，堪認為真正。此外，復查無債務人有消費者債務清
    理條例第6 條第3 項、第8 條或第46條各款所定駁回更生聲
    請之事由存在，債務人聲請更生，尚屬有據，應予准許。本
    院依前揭法律規定，命司法事務官進行本件更生程序。
四、爰裁定如主文。
中    華    民    國    99    年    5     月    14    日
                  民事第二庭  法      官  周群翔
上為正本係照原本作成。
本件不得抗告。
中    華    民    國    99    年    5     月    17    日
                              書  記  官  林睿亭

司法院資訊處製作；財團法人民間司法改革基金會備份。
